【裁判字號】    97,抗,7
【裁判日期】    970114
【裁判案由】    聲請定其應執行刑
【裁判全文】
臺灣高等法院刑事裁定                     97年度抗字第7號
抗  告  人
即  受刑人  甲○○
上列抗告人因偽造文書等案件，不服臺灣新竹地方法院中華民國
96年11月22日96年度聲字第942號裁定，提起抗告，本院裁定如
下：
    主  文
抗告駁回。
    理  由
一、受刑人甲○○於附表所示日期，犯附表所示之罪，經判處如
    附表所示之刑確定在案。茲檢察官以附表所示之罪，合於刑
    法第50條、第53條定應執行之刑規定，聲請定其應執行之刑
    。原審予以准許，並以附表所示之罪，分別係民國94年2月2
    日修正公布，95年7月1日施行之刑法修正前後所犯，依刑法
    第2條第1項規定，應適用修正前刑法第51條第5款、第41條
    第1項前段，修正前罰金罰鍰提高標準條例第2條規定，定應
    執行之刑及諭知易科罰金之折算標準。
二、受刑人抗告意旨略以：附表編號1所示之罪，受刑人已於96
    年3月5日經檢察官准許易科罰金而執行完畢，原裁定併予定
    其應執行之刑，對受刑人不利，應有未當等語。
三、經查，受刑人於裁判確定前，犯附表所示之罪，應併合處罰
    ，合於修正前刑法第50條、第51條第5款、第53條規定，原
    審依檢察官之聲請，定其應執行之刑，並諭知易科罰金之折
    算標準，並無不合。至於附表編號1所示之罪，所處有期徒
    刑2月，前經檢察官指揮執行，准許易科罰金部分，係定應
    執行之刑裁定確定後，檢察官據以指揮更新執行時，扣抵刑
    期問題，與應否裁定定應執行之刑無涉。抗告意旨所指上情
    ，應屬誤解法律規定，不能採取。
四、綜上，原裁定依檢察官所為聲請，適用修正前刑法第51條第
    5款、第41條第1項前段規定（原裁定漏引修正前罰金罰鍰提
    高標準條例第2條規定，應予補充），定應執行有期徒刑4月
    ，如易科罰金，以銀元3百元即新臺幣9百元折算1日，並無
    不合。受刑人仍執前詞，指摘原裁定不當，提起抗告，為無
    理由，應予駁回。
五、受刑人所犯附表編號1所示之罪，其犯罪時間在96年4月24日
    以前，因與附表編號2所示之罪，合於定應執行之刑規定，
    雖附表編號1所示之罪，於96年3月5日經檢察官指揮執行，
    准許易科罰金，仍應認為未執行完畢，合於中華民國96年罪
    犯減刑條例之減刑規定，惟檢察官及受刑人均未聲請減刑，
    原審及本院均不能依職權先予減刑後，再與附表編號2所示
    之罪，定其應執行之刑，應由檢察官另行依法處理，附此說
    明。
六、據上論結，應依刑事訴訟法第412條，裁定如主文。
中    華    民    國    97    年    1     月    14    日
                  刑事第十三庭審判長法  官  曾德水
                                    法  官  談  虎
                                    法  官  李錦樑
以上正本證明與原本無異。
如不服本裁定，應於收受送達後5日內向本院提出抗告狀。
                                    書記官  吳金來
中    華    民    國    97    年    1     月    14    日


司法院資訊處製作；財團法人民間司法改革基金會備份。
